臺灣臺中地方法院刑事判決
111年度易緝字第52號
聲  請  人  臺灣臺中地方檢察署檢察官
被      告  陳卜彰



選任辯護人  翁晨貿律師
上列被告因毒品危害防制條例案件，經檢察官聲請簡易判決處刑
（109年度偵字第19824號），然被告偵查中難認自白，且有多項
證據待查，聲請顯有不當，適用通常程序判決如下：
    主    文
陳卜彰持有第二級毒品，處有期徒刑肆月，如易科罰金，以新臺
 幣壹仟元折算壹日。扣案之甲基安非他命壹包（驗後淨重合計
零點壹伍零陸公克，及內含甲基安非他命之包裝袋壹個）沒收銷
燬之。 
    犯罪事實
一、陳卜彰基於持有第二級毒品甲基安非他命之犯意，於民國（
    下同）109年3月27日下午5時1分許前某時，持有之第二級毒
    品甲基安非他命1包（驗前淨重0.1545公克）藏放在其代步
    使用車號00-0000號自用小客車駕駛座前儀表板上方之止滑
    避光墊覆蓋處。嗣於109年3月27日下午5時1分許，為警另案
    持臺灣彰化地方法院核發之搜索票，在臺中市○○區○○○街0段
    000號前，對其駕駛使用且停放該處前揭小客車執行搜索時
    ，扣得手槍9枝、槍管7枝、子彈410顆（違反槍砲彈藥刀械
    管制條例案件部分，已由臺灣彰化地方檢察署檢察官另案起
    訴），並在該車內之上開位置搜得其所持有之前揭甲基安非
    他命1包而查獲。
二、案經彰化縣警察局移送臺灣彰化地方檢察署陳請臺灣高等檢
    察署臺中分署檢察長核轉臺灣臺中地方檢察署檢察官偵查起
    訴。
    理    由
一、被告陳卜彰矢口否認持有上開扣案之甲基安非他命，並辯稱
    ：從未施用毒品，不何為何會在其車上云云，且以其偵訊中
    並無自白持有甲基安非他命等詞。惟查：
　㈠首就被告於偵訊時固曾供稱：上開甲基安非他命就是其所有
    云云，並於簽名於該自白供述之後（見3685偵卷第117～118
    頁）。然經本院勘驗被告前揭偵訊錄影錄音光碟，被告供稱
    ：想不起來是誰放（前揭甲基安非他命）的，不知他們（指
    搜索員警）在哪裡拿的，一生當中都沒有施用毒品，（檢察
    官質問：在你車上扣到的，毒品放在你車上，車子也是你在
    使用？），呃！那就是我的，（檢察官質問：到底是誰的啊
    ？）那就是我的，（檢察官再問：你剛剛說你想不起來是誰
    放的，現在怎麼又說是你的？到底是誰的？）那我不知道該
    怎麼回答檢察官啊，檢察官講的這句話我沒辦法回答等語（
    見本院易緝字卷第112～113頁）。則由本院勘驗被告偵訊錄
    音、影之內容可知，被告雖經檢察官就在其車上查獲甲基安
    非他命一節反覆仔細詢問，但被告初則否認持有該毒品，其
    間雖勉為其難自白稱「那就是我的」，然又供陳：其不知如
    何回答檢察官就查獲毒品所為詢問。因此，綜觀被告偵訊所
    言之實際全部內容，並衡之被告於警詢與審理中始終否認持
    有上開毒品，尚難逕認被告上開偵訊之供述已達自白之程度
    。
　㈡然員警確實於上開時、地於被告使用之上開小客車駕駛座前
    儀表板上方止滑避光墊覆蓋處查獲前揭甲基安非他命乙包一
    節，業據證人即執行搜索並查獲本案甲基安非他命之員警陳
    聖偉於審理時證述綦詳（見本院易緝字卷第289～292頁），
    且證人陳聖偉證稱：警員搜索過程均全程錄影，且搜索時被
    告從頭到尾都在車旁看著員警執行搜索，其搜得上開甲基安
    非他命時，並要被告到旁確認在其車上所查得之該毒品，而
    且是先起出被告車上之槍械，該次搜索係以被告涉嫌槍砲犯
    嫌為由等詞（見本院易緝字卷第289、290頁），又員警執行
    該次搜索過程之錄影、音光碟，並經本院勘驗屬實（見本院
    易緝卷第256～261頁），並見警員確實先行搜得被告所持有
    之上述多支槍械、數百發子彈等物，其後始查得本案之毒品
    甲基安非他命，且於查得該毒品時，搜索員警亦確有呼喚被
    告至車門邊確認所查獲之甲基安非他命等情（見本院易緝字
    卷第256～257、258頁），復有卷附警方搜索過程之錄影擷圖
    可資證明（見本院易緝卷第179～233頁），核與證人陳聖偉
    所證上情均屬相符，且被告亦於本院上開勘驗後坦認員警查
    得上開毒品後，確有叫喚其過來等詞（見本院易緝卷第262
    頁）。此外並有臺灣彰化地方法院核發之搜索票及搜索扣押
    筆錄、扣押物品目錄表、扣押物品收據、扣案物品照片等附
    卷足稽（見3685偵卷第51、61～64、65～67、69～75頁），復
    有彰化縣警察局刑事警察大隊職務報告及搜獲上開毒品之照
    片在卷可據（見19824偵卷第103～107頁）。再就上開查扣之
    白色晶體1包，送經衛生福利部草屯療養院鑑驗結果，確為
    甲基安非他命無訛，亦有該院鑑驗書卷附足憑（見19824偵
    卷第37頁）。是認本案查扣之甲基安非他命1包確實係自被
    告當時駕用之前開車輛內查獲。被告竟於本院準備程序中辯
    稱：對於警方於其車內儀表板上之止滑墊覆蓋處查獲本案毒
    品一節，完全不知情云云（見本院易緝卷第110頁），無非
    卸責之詞，自無可採。
  ㈢又被告於111年3月21日本院訊問時供稱：前揭查獲本案甲基
    安非他命之車號00-0000號自用小客車並非其所有，係因其
    車剛好壞掉，其跟朋友借來開的云云（見本院易緝卷第62頁
    ）；且稱：其認識（該小客車之）車主，車主叫志昌云云（
    見本院易緝卷第62頁）；再於本院111年4月25日準備程序時
    稱：上開小客車係其代步使用，於查獲前使用該小客車約有
    1、2個月，該車之車主叫「小杰」，車主亦有在使用該車，
    該小客車係伊所購買，是在109年3月27日之前約1、2個月前
    所購，以6、7萬元代價購買；嗣又稱：知悉車主姓名為蔡志
    昌云云（見本院易緝卷第111頁）。然經本院調取公路監理
    電子閘門關於上開小客車車籍資料，該車車主登記為蔡志昌
    （見本院中簡字卷第27頁），且證人即監理登記車主蔡志昌
    於審理時證稱：該車係被告支付車價幫伊所購買，供伊代步
    用，伊多於上班時使用，伊與被告於公司及工作結束後，即
    將上開小客車留予被告，約於員警109年3月27日查獲本案毒
    品前半年，伊即未使用該小客車，亦未與被告聯絡，且伊並
    無使用毒品，亦未曾見駕駛座儀表板上之避光墊底下有東西
    ，又伊還車予被告後即未再使用該車，亦無意使用該車等詞
    （見本院易緝卷第263、264、266、267頁）；足見車號00-0
    000號自用小客車確實係被告所有，並由其駕駛使用無訛。
    而被告於本院審訊時先則否認該小客車係其所有，偽稱係向
    朋友所借，嗣於準備程序才坦認該車係其所購買；又有意模
    糊該車監理登記之車主姓名，其間竟供稱車主係「小杰」云
    云；對於購車的時間，則供稱：是在查獲本案前1、2個月前
    ，並稱：車主亦有使用該車云云，然據證人蔡志昌則證述：
    該車係被告購買，但伊於案發前半年即已返還該車予被告，
    且未曾再使用過該小客車，可知被告對於購車時間絕非案發
    前1、2個月，以及近於案發前曾與車主蔡志昌共用該車等節
    所供均屬非實；是以被告對於上開小客車之實際所有及使用
    該車之情狀，或前後不一，或多所隱瞞，均係事後刻意推諉
    飾卸之詞，均不可信。
　㈣被告縱辯稱：從未施用毒品等詞，且被告於本案前確實亦無
    涉任何毒品犯行之前科，亦有臺灣高等法院被告前案紀錄表
    在卷足佐。惟即使被告未曾施用第二級毒品甲基安非他命，
    亦不以此即遽認被告即無持有上開甲基安非他命之可能。況
    本案之甲基安非他命係於被告所有並供其駕駛使用之小客車
    上經員警搜索而查獲，客觀上該包甲基安非他命已難謂非其
    所持有；且員警於該次執行搜索時，先前即已查得多枝槍械
    及大批子彈，被告已涉槍砲之重罪，該等毒品若非被告當時
    確實持有，焉有其他。　
　㈤綜上所述，被告空言否認犯行，所辯或屬翻覆之詞，或與客
    觀事證牴觸，均無足採，本案事證已明，被告持有甲基安非
    他命犯行洵堪認定。　　
二、核被告陳卜彰所為，係犯毒品危害防制條例第11條第2 項之
    持有第二級毒品罪。爰審酌被告明知甲基安非他命為毒品危
    害防制條例所規定之第二級毒品，竟無視於國家對於杜絕毒
    品犯罪之禁令，肆意持有第二級毒品，所為實不可取，且其
    犯罪後矢口否認犯行，審理中復隨案情之剖白，濫行狡辯，
    態度惡劣等一切情狀，量處如主文所示之刑，並諭知易科罰
    金之折算標準，以示懲儆。
三、查扣之甲基安非他命1包（驗餘淨重0.1506公克以及內含甲
    基安非他命難以析離之包裝袋1 個），係查獲之第二級毒品
    ，依毒品危害防制條例第18條第1 項前段規定，宣告沒收銷
    燬之。至上開甲基安非他命經鑑驗而耗損部分，既已不存
    在，自無庸再為沒收銷燬之諭知，併予敘明。 
據上論斷，應依刑事訴訟法第452條、第299條第1項前段，毒品
危害防制條例第11條第2項、第18條第1項前段，刑法第11條、第
41條第1項前段，判決如主文。
本案經檢察官許景森聲請簡易判決處刑，檢察官葉芳如到庭執行
職務。
中    華    民    國   111    年     8    月     24   日
                    刑事第八庭  法  官  高思大
以上正本證明與原本無異。
如不服本判決應於收受判決後20日內向本院提出上訴書狀，並應
敘述具體理由；其未敘述上訴理由者，應於上訴期間屆滿後20日
內向本院補提理由書（均須按他造當事人之人數附繕本）「切勿
逕送上級法院」。
                                書記官  黃聖心
中　　華　　民　　國　　111 　年　　8 　　月　　29　　日
附錄論罪科刑法條　　　　　　　　　
【毒品危害防制條例第11條第2項】
持有第二級毒品者，處 2 年以下有期徒刑、拘役或新臺幣 3 萬
元以下罰金。